【裁判字號】    98,交抗,125
【裁判日期】    981130
【裁判案由】    違反道路交通管理處罰條例聲明異議
【裁判全文】
臺灣高等法院花蓮分院交通事件裁定     98年度交抗字第125號
抗  告  人
即受處分人  甲○○
上列抗告人因違反道路交通管理處罰條例案件，不服臺灣花蓮地
方法院中華民國98年10月28日所為裁定（98年度交聲字第291號
），提起抗告，本院裁定如下：
    主  文
抗告駁回。
    理  由
一、原處分意旨略以：抗告人即受處分人（以下稱抗告人）甲○
    ○，於民國98年7月28日上午9時18分許，將車號CK-8466號
    自用小客車停在花蓮縣花蓮市○○街與成功街口（下稱系爭
    路口）繪有禁止臨時停車標線處，而為警舉發。原處分機關
    乃依道路交通管理處罰條例第56條第1項第1款之規定，裁罰
    新臺幣900元。抗告人於原審異議意旨略以：抗告人當日上
    午將上開車輛停放於自宅門口洗車，因聽聞屋內電話鈴響故
    離開上樓接聽，並非故意違規。又同街口各處地面均未劃紅
    線，僅抗告人自宅門前地面標繪有禁止臨時停車紅線，不知
    標示禁止臨時停車處所標準如何界定云云。
二、原裁定意旨略以：抗告人確有在上開時間，熄火停放車輛於
    前開地點，且該處繪有紅實線之標線等情，為抗告人坦認無
    誤，復有取締之照片影本5張在卷可憑。是抗告人違規停車
    之行為至為明確，因認異議無理由而裁定駁回異議。
三、抗告意旨以：花蓮市忠孝、仁愛、信義等街，多年前由雙向
    道改為單向道，隔幾年又改為雙向道，且道路標線紅、黃、
    白等線亦多次更改，以系爭路口為例，路口四邊雖等同重要
    ，卻紅線、黃線、白線夾雜，其中忠孝街的路口北面兩側劃
    紅線與白線，南面兩側路口卻僅劃白線；成功街口東面兩側
    為黃線與白線，西面兩側一邊為紅線，一邊卻白線與紅線夾
    雜，實難以辨識真假，疑有違信賴保護原則，爰請求更為裁
    定云云。
四、經本院核閱全卷後，認原審裁定並無不當，應予維持，除引
    用原裁定理由外，另補充如下：
  (一)按所謂「禁止臨時停車處所」，係指橋樑、隧道、圓環、障
    礙物對面、人行道、行人穿越道、快車道、交岔路口或公共
    汽車招呼站10公尺內、消防車出入口5公尺內、設有禁止臨
    時停車標誌標線處所，均為禁止臨時停車處所，道路交通管
    理處罰條例第55條定有明文，是交岔路口10公尺內縱未繪製
    禁止臨時停車線，仍為禁止臨時停車處所，倘予以繪製僅不
    過為輔助、提醒用路人之用意。次按道路交通標誌標線號誌
    設置規則第169條第1、2項規定「禁止臨時停車路段…，無
    緣石之道路得標繪於路面上，距路面邊緣以30公分為度。本
    標線為紅色實線…」，查抗告人停車之處所係屬可供公眾通
    行道路，該處路面之紅色實線，以一般人肉眼觀察，仍可清
    楚辨識有紅色標線存在，且抗告人違規地點係於路面劃設有
    紅色實線之禁止臨時停車路段，有抗告人於原審庭呈彩色照
    片在卷可稽（見原審卷第184頁及反面），是以抗告人於上
    開路段上停車，自已違反前開規定無疑，抗告人辯稱：系爭
    路口標線紛雜難以辨識真假云云，核與事實不符，委無足採
    。至於標誌、標線、號誌之設置、養護及號誌之運轉，由主
    管機關依其管轄辦理之，上開設置規則第4條第1項亦有明文
    。是標誌於路面之設置，要屬主管機關之權限，抗告人如認
    標線劃設不當，應循合法途徑向主管機關尋求救濟，自不得
    於遭舉發違規後，再行爭辯。抗告人前開辯解，洵非可採。
  (二)綜上所述，系爭路口為禁止臨時停車處所，且該處為繪有紅
    實線之標線，其標線之繪製亦合乎相關法令之規定，而抗告
    人於上揭時、地停車之違規事實，已堪認定。原處分機關所
    為裁罰處分並無不當，原審駁回抗告人異議之裁定，核無違
    誤。抗告意旨為無理由，應予駁回。
據上論斷，應依道路交通管理處罰條例第89條，道路交通案件處
理辦法第26條，刑事訴訟法第412條，裁定如主文。
中    華    民    國    98    年    11   月    30    日
                  交通法庭審判長法  官  何方興
                                法  官  賴淳良
                                法  官  林碧玲
以上正本證明與原本無異。
本件不得再抗告。
中    華    民    國    98    年    11    月    30    日
                                書記官  陳有信


司法院資訊處製作；財團法人民間司法改革基金會備份。
